臺灣高等法院花蓮分院刑事裁定　　　　　 96年度抗字第122號
　　抗 告 人　臺灣臺東地方法院檢察署檢察官
　　受 刑 人　甲○○
上列抗告人因聲請減刑案件，不服中華民國96年8月24日臺灣臺
東地方法院96年度聲減字第574號（檢察官聲請案號：臺灣臺東
地方法院檢察署96年度聲減字第602號），提起抗告，本院裁定
如下：
    主  文
抗告駁回。
    理  由
一、原裁定略以：受刑人甲○○因於附表所列日期犯如附表所列
    之罪均經確定在案，檢察官以受刑人所犯附表編號1之犯罪
    ，其犯罪時間在民國96年4月24日以前，合於減刑條件，聲
    請予以減刑，並聲請就附表編號2所列不應減刑之犯罪所處
    之刑，定其應執行之刑。經審查認無不合，就受刑人所犯附
    表編號1之罪，依法予以減刑後，與附表編號2所列不應減刑
    之罪所處之刑，合併定應執行刑為有期徒刑5年4月又15日（
    原裁定主文記載有期徒刑5年1月又15日，嗣後已裁定更正）
    。
二、抗告意旨略以：受刑人所犯2罪，其中藥事法罪原宣告有期
    徒刑6月，減為3月有期徒刑，與不得減刑之違反麻醉藥品管
    制條例罪（宣告有期徒刑5年3月），合併定其應執行竟為5
    年1月15日，酌減幅度達4月15日之多，顯然與一般定應執行
    刑酌減之例，相差過大，造成受刑人獲取不當之減刑利益，
    有違比例原則等語。
三、按裁判確定前犯數罪，有應減刑與不應減刑者，就應減刑之
　　罪，依第2條、第4條、第6條至第8條及前條規定減刑後，與
  　不應減刑之罪之宣告刑，適用刑法第51條定其應執行之刑。
    數罪併罰，分別宣告其罪之刑，依下各款定其應執行者：五
    、宣告多數有期徒刑者，於各刑中之最長期以上，各刑合併
    之刑期以下，定其刑期。但不得逾20年。中華民國九十六年
    罪犯減刑條例第11條、修正前刑法第51條定有明文。又法院
    辦理九十六年減刑案件應行注意事項第十五點規定：「數罪
    併罰已定執行刑案件，如數罪均應減刑者，於減刑後另定執
    行刑時，宜定為原定執行刑之二分之一；數罪有應減刑、有
    不應減刑者，於減刑後另定執行刑時，宜在原定執行刑之刑
    期以下酌定其執行刑。」。次按法律上屬於自由裁量之事項
    ，有其外部性界限及內部性界限，並非概無拘束。依據法律
    之具體規定，法院應在其範圍選擇為適當之裁判者，為外部
    性界限；而法院為裁判時，應考量法律之目的，及法律秩序
    之理念所在者，為內部性界限。法院為裁判時，二者均不得
    有所踰越，此有最高法院80 年台非字第473號判例可參。是
    於數罪併罰，有2裁判以上，定其應執行之刑時，固屬於法
    院自由裁量之事項，惟仍應受前揭外部性界限及內部性界限
    之拘束，則屬當然。
四、經查：
（一）受刑人所犯如附表所示2罪，前業經臺灣臺東地方法院以
      88年度聲字第492號定應執行刑為有期徒刑5年5月，有該
      裁定附卷可稽。
（二）附表編號1、2之罪經減刑後，其合併刑為有期徒刑5年6月
      ，原定執行刑為有期徒刑5年5月，各刑之最長刑為有期徒
      刑5年3月，依上揭規定，應在有期徒刑5年3月以上，5年5
      月以下範圍內定其執行刑。是原審就編號1、2之犯罪定應
      執行刑5年4月又15日，並未逾上開法定裁量之範圍。檢察
      官指摘原裁定不當，求予廢棄，尚無理由。
（三）本件原審於裁判正本送達後發現正本誤繕與原本所載不符
      ，至檢察官有所誤認，且雖已裁定將原裁定正本主文欄內
      關於「應執行有期徒刑伍年壹月又拾伍日」之記載更正為
      「應執行有期徒刑伍年肆月又拾伍日」，惟參照最高法院
      71年度第2次刑事庭會議決議 (一)，刑事裁判正本送達後
      ，發現正本與原本不符時，如係正本記載之主文 (包括主
      刑及從刑)與原本記載之主文不符，而影響全案情節及判
      決之本旨者，不得以裁定更正，應重行繕印送達，上訴期
      限另行起算。本件既非僅係文字誤寫而不影響於全案情節
      與判決本旨者，原審自應以重行繕印送達裁定方為適法，
      併予敘明。
五、據上論結，應依刑事訴訟法第412條，裁定如主文。
中　　華　　民　　國　　96　　年　　9 　　月　　26　　日
                        審判長法  官  何方興
                              法  官  林德盛
                              法  官  王紋瑩
以上正本證明與原本無異。
如不服本裁定應於裁定送達後5日內向本院提出抗告狀。
                              書記官  吳家瑩
中　　華　　民　　國　　96　　年　　9 　　月　　26　　日
